Minutes et répertoires du notaire Jean II CHAPELLAIN, 9 juillet 1610 - décembre 1623 (étude XXIV)
Archives nationales
- Minutes de Jean II CHAPELLAIN, 1610 - 1623; MC/ET/XXIV/298 - MC/ET/XXIV/359
  - Minutes. 1615, MC/ET/XXIV/302; registre
    - SOPPIT (Pierre) Seigneur de LOUVECIENNES, premier valet de chambre du Roi, demeurant rue de la Monnaie § Transaction et modification entre Pierre SOPPIT et Nicolas LEFEURE, contrôleur du domaine du Roi, procureur en la chambre des Comptes, rue de la Vieille-Monnaie, de la transaction passée entre eux pardevant de Saint-FUSSIEN et LE ROUX, notaires à Paris, le Ier mars 1605, et autres, au sujet des fenêtres d'une maison rue Baillet appartenant à Pierre SOPPIT et celles de la maison appartenant aud. LEFEURE, rue de Béthisy, appelé l'hôtel de Sabrenois., 23 mars 1615; MC/ET/XXIV/302; fol. VIII/XX/XV
      accord; Soppit, Pierre
    - LAURENS (Charles) maître peintre à Paris § Mariage de Guillaume BULLOYS, tisserand en toile, et de Marie LOUIS, fille de Gérard LOUIS, maître tailleur d'habits à Paris et de Geneviève LAURENS, en présence de. .., cousin issu de germain de la future épouse., 29 mars 1615; MC/ET/XXIV/302; fol. VIII/XX/XIX
      contrat de mariage; Laurens, Charles
    - GUERCHE (La) en Touraine § Transaction entre Charlotte Catherine de VILLEQUIER, vicomtesse de LA GUERCHE, veuve de Jacques d'AUMONT, chevalier, comme se faisant forte des habitants de La GUERCHE, d'une part, Antoine COULDREAU, marchand au Grand-Pressigny et Pierre PETIT, marchand à La GUERCHE, se faisant fort de Jean MOREAU, chirurgien à La GUERCHE, d'autre part, ces deux derniers en procès avec les habitants de La GUERCHE, 7 avril 1615; MC/ET/XXIV/302; fol. IX/XX/III
      accord; Guerche, La
    - HOPIL (Jean) naguère fermier général des Gabelles de Lyonnais, Beaujolais, Mâconnais, Forez, haut Vivarais, Bresse, Bugey, Véronnais, Gex et traites étrangères, et des gabelles du pays des Dombes, demeurant à Paris rue Mondétour. § Transport par Jean HOPIL à Jean de NEVILLY, bourgeois de Paris de 63 007 livres, 17 sols 7 deniers, à prendre sur différents grenetiers aux greniers à sel de Lyon, Ste Colombe, LYONNAIS-BEAUJOLAIS-MACONNAIS-FOREZ-BRESSE-BUGEY-DOMBES etc., pour demeurer quitte de même somme qu'il lui doit. Procuration et déclaration de NEVILLY., 7 avril 1615; MC/ET/XXIV/302; fol. IX/XX/VII à II/C/XVI
      procuration; déclaration; Hopil, Jean
    - PONT-NEUF (fontaine de la pompe et montée du bout du) du côté de la Samaritaine § Bail par Nicolas POTIER, marchand mercier demeurant au bout du pont neuf, pour 4 ans, à Jean COUILLART, marchand fruitier demeurant rue Saint-Germain-l'Auxerrois, d'une place de 12 pieds de long sur six pieds de large entre la fontaine de la pompe et montée du bout du PONT-NEUF, moyennant 16 £. de ferme ou loyer par an., 7 avril 1615; MC/ET/XXIV/302; fol. IX/XX/I
      bail; Pont-Neuf, fontaine de la pompe et montée du bout du
    - CIRE (modification de la) et du safran § Traité entre Dominique DAMATO, brasseur de bière à Paris, demeurant près de la place Royale, et Jean VAN VERHOEVEN, marchand à Paris rue Marivaux, pour que le premier enseigne au second, durant six semaines, à blanchir la cire jaune à la mode et façon de Venise et à augmenter de 20 livres pour cent le poids en y ajoutant des ingrédients de la valeur de 6 sols, etc...; à multiplier le safran du double; et lorsque cires et safran se trouveront bien conditionnés DAMATO recevra 300 livres., 10 avril 1615; MC/ET/XXIV/302; fol. II/C/XVII
      traité
    - MACONNERIE Pierre de taille (marché de) § Devis et. .. par Claude POULLIET, maître maçon tailleur de pierre à Paris, y demeurant rue Fromentel, paroisse Saint-Germain-l'Auxerrois, à Jean LE PICART, sieur du PLESSIS et de PERRIGNY, conseiller du Roi en sa cour de Parlement, demeurant rue de la Monnaie, pour sa maison rue de la Monnaie, moyennant le prix de 6 livres par toise. (A la suite: 1615, 18 novembre, quittance totale de 940 l.), 21 avril 1615; MC/ET/XXIV/302; fol. II/C/XXIX
      quittance; devis; Poulliet, Claude; Le Picart, Jean; maçon
    - RAVITAILLEMENT (marché de) § Marché par Simon MATHEAU, marchand boucher bourgeois de Paris Place aux Veaux,, à Marie de LUXEMBOURG duchesse de MERCOEUR, représentée par Paul LESCRIVAIN, contrôleur de sa Maison, demeurant en son hôtel au faubourg Saint-Honoré, pour la fourniture durant un an, chaque semaine, de viande de boeuf, veau et mouton, moyennant 3 s. 6 d. par livre de veau et mouton et 2 s. 3 d. par livre de boeuf; MATHEAU devra aussi fournir chaque semaine 2 poitrines de boeuf et 2 longes. Enfin en faveur du marché il promet une langue de boeuf, 2 livres de graisse et 1 livre de moëlle par semaine., 22 avril 1615; MC/ET/XXIV/302; fol. II/C/XXXI
      marché; Ravitaillement, marché de
    - VILLEFRANCHE de ROUERGUE § Bail par Savinian BRISSET, fermier général du domaine du Roi dont jouissait la feue reine Marguerite ès provinces de Guyenne et Languedoc, pour 6 ans, à Pierre DAUDIGNIER, procureur à VILLEFRANCHE de ROUERGUE, assisté de Jean DAUDIGNIER, sieur du MAZET, avocat au Conseil privé du Roi demeurant à Paris, qui se porte caution, de la sous-ferme du greffe criminel de VILLEFRANCHE de ROUERGUE, moyennant 1000 livres par an. Autre bail et déclaration., 25 avril 1615; MC/ET/XXIV/302; fol. II/C/XXXVII, XLI et XLV
      déclaration; bail
    - LYON § Procuration générale en blanc de Philippe de MAROIS, sieur de LA GRANGE Saint-VIVIEN, gentilhomme ordinaire de la chambre du Roi, pour comparaître devant la cour des Monnaies afin de présenter et déclarer qu'il nomme Christophe POYSART, habitant de LYON, pour la construction du moulin destiné à la fabrication de monnaie à La Rochelle, dont il a eu privilège du Roi., 5 mai 1615; MC/ET/XXIV/302; fol. II/C/XLIX
    - MESSAGERIES en Provence § Association d'Honoré ROUMANE, messager ordinaire du pays de Provence demeurant à Aix, à présent logé à Paris rue de l'Arbre Sec, d'une part et de Michel BREMOND, marchand à Aix, à présent logé à Paris rue de Béthisy, d'autre part, au don fait par le roi pour l'établissement de MESSAGERIES en Provence; ils partageront pas moitié pertes ou gains., 14 mai 1615; MC/ET/XXIV/302; fol. II/C/LIX
    - FONTAINEBLEAU § Traité entre Jean GINARD, serdeau du Roi demeurant à FONTAINEBLEAU et François DECAN, jardinier du Roi à FONTAINEBLEAU, pour s'associer au don que DECAN va essayer d'obtenir du Roi de certains profits en la ville de Thérouanne., 16 mai 1615; MC/ET/XXIV/302; fol. II/C/LXIII
    - JARDINIER du Roi DECAN (François) demeurant à Fontainebleau § Traité, 16 mai 1615; MC/ET/XXIV/302; fol. II/C/LXIII
      Decan, François
    - THÉROUANNE § Association entre Jean GINARD, serdeau du Roi et François DECAN, jardinier du Roi, tous deux demeurant à Fontainebleau, au don que DECAN va essayer d'obtenir du Roi de certains privilèges sur la ville de THÉROUANNE, bien et oeuvres de l'hôpital et maladrerie de ladite ville, etc., 16 mai 1615; MC/ET/XXIV/302; fol. II/C/LXIII
    - DECAN (François) Jardinier du Roi demeurant à Fontainebleau § Traité entre. .. et Jean GINARD, serdeau du Roi demeurant à Fontainebleau pour s'associer au don du Roi sur certains privilèges en la ville de Thérouanne que. .. va essayer d'obtenir., 16 mai 1615; MC/ET/XXIV/302; fol. II/C/LXIII
    - BATEAU § Bail par Nicolas CHARITE, marchand voiturier par eau demeurant à Vernou sur Seine, pour 18 jours consécutifs, à Luc et Guillaume CHANDELIER, compagnons de rivière demeurant à Paris, du BATEAU foncé dudit CHARITE avec ses ustensiles, moyennant 80 l. Ils le prendront au port aux dames de Poissy et le rendront garni à la fin du temps à La Frette., 16 mai 1615; MC/ET/XXIV/302; fol. II/C/LXXI
    - BRIE-COMTE-ROBERT (Maison et ferme appelées le Petit Pimphou) § Bail par Nicolas BRULART, chevalier, seigneur de SILLERY, chancelier de France et de Navarre, pour 9 ans, à Pierre LEBRUN, laboureur à Dravel près Villeneuve-St-Georges, de la BRIE-COMTE-ROBERT avec terres, près etc. et terres dépendant de la ferme du Grand Pamphou, celles acquises de Jean AKAKIA, médecin, moyennant des redevances et charges., 16 mai 1615; MC/ET/XXIV/302; fol. II/C/LXV
    - BAILLY (Moulineaux, paroisse de) au Val de Galie § Marché de charpenterie par Jean CASSOT, charpentier demeurant à Saint-Lambert près de Chevreuse, à Charles CHARPENTIER, bourgeois de Paris, pour les bâtiments sis à Moulineaux, paroisse de BAILLY, 18 mai 1615; MC/ET/XXIV/302; fol. II/C/LXXIII
      marché; Bailly (Yvelines); Saint-Lambert (Yvelines)
    - CHARPENTERIE (marché de) § Promesse par Jean CASSOT, charpentier demeurant à Saint-Lambert, à Charles CHARPENTIER, marchand bourgeois de Paris, de faire des travaux de charpenterie aux bâtiments sis à Moulineaux, paroisse de Bailly au Val de Galie, pour le 15 juillet prochain, moyennant 150 £. (A la suite: 1615, 21 juillet, quittance de 30 £.), 18 mai 1615; MC/ET/XXIV/302; fol. II/C/LXXIII
      quittance; charpentier
    - CASSOT (Jean) charpentier demeurant à Saint-Lambert près de Chevreuse § Marché de charpenterie par. .. pour des bâtiments sis à Moulineaux près de Bailly au val de Galie., 18 mai 1615; MC/ET/XXIV/302; fol. II/C/LXXIII
      marché; Cassot, Jean
    - CHARPENTIER à Saint-Lambert près de Chevreuse CASSOT (Jean) § Marché de charpenterie par. .., 18 mai 1615; MC/ET/XXIV/302; fol. II/C/LXXIII
    - ÉCOLE (Précepteur et maître d') à Paris BERNIER (Jean) et Perrette DAGORNEAU, sa femme, rue aux Ours § Vente d'héritages par Jean BERNIER, 21 mai 1615; MC/ET/XXIV/302; fol. II/C/LXXVII
      acte de vente; Bernier, Jean
    - BERNIER (Jacques) Précepteur et maître d'école à Paris, et Perrette DAGORNEAU, sa femme, demeurant rue aux Ours. § Vente par Jacques BERNIER à Euverte LE VASSOR, marchand épicier bourgeois de Paris, de la 5e partie des héritages de défunte Jeanne QUERONNIER, grand'tante dudit BERNIER, moyennant l'entretien des rentes, cens etc. et la somme de 240 £., 21 mai 1615; MC/ET/XXIV/302; fol. II/C/LXXVII
      acte de vente; Bernier, Jacques
    - PRÉCEPTEUR et maître d'école à Paris BERNIER (Jacques) et Perrette DAGORNEAU, sa femme, rue aux Ours § Vente d'héritages par Jacques BERNIER, 21 mai 1615; MC/ET/XXIV/302; fol. II/C/LXXVII
    - LE PICART (famille) § Echanges entre Jean LE BEL, écuyer sieur de SORE, demeurant à Reims, se faisant fort de Charlotte LE PICART son épouse, d'une part, Pierre de BERNAGE, écuyer sieur des BORDES, avocat aux grands et privé Conseils du Roi et Louise LE PICART, sa femme, d'autre part, comme héritiers de défunts André LE PICART, conseiller du Roi, auditeur en sa chambre des Comptes et Marie de HACQUEVILLE père et mère desdites demoiselles., 21 mai 1615; MC/ET/XXIV/302; fol. II/C/LXXIX
      échange; Le Picart, famille
    - LORRAINE (Louise Marguerite de) princesse de CONTY § Mariage de Jean de CAYE, peintre et valet de chambre du Roi, en présence de Louise Marguerite de LORRAINE, 25 mai 1615; MC/ET/XXIV/302; fol. IIC IIIIXX XI
      contrat de mariage; Lorraine, Louise Marguerite de
    - CAYÉ (Jean de) Peintre et valet de chambre du Roi, demeurant à Paris, rue du Coq § Mariage de. .. et de Catherine REBOUL. Parmi les témoins: Louise-Marguerite de LORRAINE, princesse de CONTY, Adrien de CAYE, peintre, frère de. .., 25 mai 1615; MC/ET/XXIV/302; fol. II/C/IIII/XX/XI
      contrat de mariage; Cayé, Jean de
    - OLIVIER (François) compagnon orfèvre à Paris demeurant au château du Louvre § Permission donnée par. .. de vendre différents héritages., 25 mai 1615; MC/ET/XXIV/302; fol. II/C/IIII/XX/IX
      Olivier, François
    - PEINTRE et valet de chambre du Roi CAYÉ (Jean de) rue du Coq § Mariage de. .. et de Catherine REBOUL., 25 mai 1615; MC/ET/XXIV/302; fol. II/C/IIII/XX/XI
    - PEINTRE CAYÉ (Adrien de) § Mariage en présence de. .., 25 mai 1615; MC/ET/XXIV/302; fol. II/C/IIII/XX/XI
      contrat de mariage; Cayé, Adrien de
    - ORFÈVRE compagnon, OLIVIER François, demeurant au château du Louvre § Procuration de. .., 25 mai 1615; MC/ET/XXIV/302; fol. II/C/IIII/XX/IX
      procuration; Olivier, François
    - REBOUL (Catherine) fille de défunt Jacques REBOUL, bourgeois de Paris, assistée de Marie FACE, sa mère, demeurant rue du Coq. § Mariage de Jean de CAYE, peintre et valet de chambre du Roi demeurant dite rue, et de Catherine REBOUL, 25 mai 1615; MC/ET/XXIV/302; fol. II/C/IIII/XX/XI
      contrat de mariage; Reboul, Catherine
    - COSSÉ (Charles de) comte de BRISSAC Maréchal et grand panetier de France, chevalier des ordres du Roi, conseiller en ses conseils d'Etat et privé, capitaine de 100 hommes d'armes de ses ordonnances et son lieutenant général en Bretagne, baron de LA GUERCHE et autres lieux, demeurant en son hôtel rue des Deux-Ecus. § Constitution par Charles de COSSÉ à Pierre de BERNAGE, écuyer sieur des Bordes, avocat aux grand et privé conseils du Roi, de 100 l. de rente, moyennant 1600 l., 1er juin 1615; MC/ET/XXIV/302; fol. III/C/I
      constitution de rente; Brissac, Charles II de Cossé (1550?-1621, duc de)
    - MERCENNE (François de) maître gantier parfumeur à Paris rue Saint-Honoré § Mise en apprentissage par Thomas AUBERY, écuyer, de Jacques MOUCHART, son neveu, avec François de MERCENNE, 3 juin 1615; MC/ET/XXIV/302; fol. III/C/IX
      contrat d'apprentissage; Mercenne, François de
    - AUBERY (Thomas) Ecuyer sieur de LA ROCHE, archer des gardes du corps du Roi sous la charge du marquis de LA FORCE, demeurant rue d'Orléans, paroisse Saint-Eustache. § Mise en apprentissage par Thomas AUBERY de Jacques MOUCHART, son neveu, fils d'un passementier à Rouen, avec François de MERCENNE, maître gantier parfumeur à Paris, 3 juin 1615; MC/ET/XXIV/302; fol. III/C/IX
      contrat d'apprentissage; Aubery, Thomas
    - GANTIER-PARFUMEUR (Apprentissage) § Mise en apprentissage par Thomas AUBERY, écuyer, pour 4 ans, de Jacques MOUCHART, son neveu, fils de Joachim passementier à Rouen, avec François de MERCENNE, maître Apprentissage GANTIER-PARFUMEUR à Paris, moyennant 100 livres. (A la suite: remise à 3 ans de la durée du contrat - même date)., 3 juin 1615; MC/ET/XXIV/302; fol. III/C/IX
    - GANTIER-PARFUMEUR (Me) MERCENNE (François de) Rue Saint-Honoré § Apprentissage chez François de MERCENNE, 3 juin 1615; MC/ET/XXIV/302; fol. III/C/IX
    - Transport par Françoise Marguerite de Silly, en son nom et comme procuratrice de Philippe-Emmanuel de Gondy, chevalier, lieutenant général pour le roi en ses mers du Levant et Ponant, général des galères de France, de la somme de 356 l. 16 s. à lui dûe, concernant René Contesse, notaire au Châtelet, secrétaire ordinaire du prince de Condé, seigneur d'Ourcières et de Lauroy, demeurant rue des Fossés-Saint-Germain-L'Auxerrois., 15 juin 1615; MC/ET/XXIV/302; fol.0325
      cession; Fossés-Saint-Germain-l'Auxerrois (rue des); Contesse, René II; Gondi, Philippe Emmanuel de (1580-1662); Silly, Françoise Marguerite de; officier général; notaire; intendant particulier (Ancien Régime)
    - GONDY (Philippe-Emmanuel de) chevalier, conseiller du Roi en ses conseils d'Etat et privé, capitaine de 50 hommes d'armes de ses ordonnances Lieutenant général pour le Roi en ses mers de levant et de ponant, général des Galères de France. § Transport par François Marguerite de SILLY, en son nom et comme procuratrice de Philippe-Emmanuel de GONDY à René CONTESSE, notaire au Châtelet., 15 juin 1615; MC/ET/XXIV/302; fol. III/C/XXV
      Gondy, Philippe-Emmanuel de
    - CHIRURGIEN du comte de SOISSONS REIER (Jean) § Mariage en présence de Jean REIER, 25 juin 1615; MC/ET/XXIV/302; fol. III/C/XXXV
      contrat de mariage; Reier, Jean
    - REIER (Jean) chirurgien du comte de SOISSONS § Mariage de Guy PICART, maître savetier rue de l'Arbre-Sec, en présence de Jean REIER son oncle., 25 juin 1615; MC/ET/XXIV/302; fol. III/C/XXXV
    - LIBRAIRE (marchand) DOUCEUR (David) enseigne du Mercure arrêté rue Saint-Jacques § Obligation de David DOUCEUR, 29 juin 1615; MC/ET/XXIV/302; fol. III/C/XXXIX
      obligation; Douceur, David
    - DOUCEUR (David) marchand libraire demeurant rue Saint-Jacques, enseigne du Mercure arrêté, paroisse Saint-Benoît § Obligation par David DOUCEUR envers Audebert CATIN, écuyer, de 1800 £. en prêt., 29 juin 1615; MC/ET/XXIV/302; fol. III/C/XXXIX
    - GUERIN (Nicolas) Jardinier du Roi en son jardin du Louvre, y demeurant, paroisse Saint-Germain-l'Auxerrois § Obligation de. .., François MARTINE, marchand laboureur à Fontenay près Bagneux et Claude FUEILLERET sa femme, envers Audebert CATIN, écuyer, de 300 £. en prêt. Indemnité desdits MARTINE à. .., 30 juin 1615; MC/ET/XXIV/302; fol. III/C/XL
      obligation; Guerin, Nicolas
    - JARDINIER du Roi en son jardin du Louvre GUERIN (Nicolas) § Obligation de. .. et autres.; Indemnité à. .., 30 juin 1615; MC/ET/XXIV/302; fol. III/C/XL
      obligation; Guérin, Nicolas (15..-1642)
    - DEVAULX (Simon) Parfumeur et valet de chambre du Roi; § Déclaration de Charlotte HERVE, femme séparée de biens de Simon DEVAULX, demeurant rue de l'Arbre-Sec, en présence de Charles HERVE, majeur. Vente à ladite HERVE. (En marge: 1644, 1 avril: quittance des enfants de Simon DEVAULX et de défunte Charlotte HERVE), 16 juillet 1615; MC/ET/XXIV/302; fol. III/C/LIX; fol. III/C/LXI
      acte de vente; quittance; déclaration; Devaulx, Simon
    - PARFUMEUR et valet de chambre du Roi DEVAULX (Simon) § Déclaration de Charlotte HERVÉ, femme séparée de Simon DEVAULX demeurant rue de l'Arbre-Sec.; Constitution de rente à lad. HERVÉ, 16 juillet 1615; MC/ET/XXIV/302; fol. III/C/LIX; fol. III/C/LXI
      constitution de rente; déclaration; Devaulx, Simon
    - Quittance de rachat par Thomas Fossart, bourgeois de Paris, à Jean Demas, notaire au Châtelet, demeurant rue Saint-Martin, d'une rente qui fut constituée par ledit Demas et feu Sébastien Chapellain, aussi notaire au Châtelet, le 25 février 1612 (pardevant Huart et J. Chapellain)., 20 juillet 1615; MC/ET/XXIV/302; fol.0349
      quittance; acte de vente; Saint-Martin (rue); Chapelain, Sébastien; Demas, Jean; Fossart, Thomas; notaire
    - HÔTEL de VILLEQUIER § Bail par Charlotte Catherine de VILLEQUIER, veuve de Jacques d'AUMONT, chevalier, pour 5 ans, à François de SILLY, chevalier comte de LA ROCHE GUYON, d'une maison rue des Poulies, appelée le petit hôtel de Villequier et tenant d'une part au grand HÔTEL de VILLEQUIER, moyennant 1500 £. par an., 1er août 1615; MC/ET/XXIV/302; fol. III/C/LXXVIII
    - VILLEQUIER (terres et seigneuries de) en Normandie § Bail par Charlotte Catherine de VILLEQUIER, veuve de Jacques d'AUMONT, chevalier, pour 9 ans, à Jonas MARIE, receveur des tailles en l'élection de Montivilliers, demeurant à Rouen, des revenues des terres et seigneuries de VILLEQUIER, moyennant 1100 £. par an., 1er août 1615; MC/ET/XXIV/302; fol. III/C/IIII/XX/
      bail; Villequier, terres et seigneuries de
    - Contrat de mariage entre Jacques Poitevin, avocat en Parlement et au Conseil privé du Roi, demeurant rue de Béthisy, fils de Jean Poitevin, procureur en Parlement et d'Anne Ducloz et de Marie Zoccholi, fille de Jacques Zoccholi, valet de chambre ordinaire de la Reine et Claire Brisset, femme de chambre de la Reine, demeurant rue des Vieilles-Etuves., 3 août 1615; MC/ET/XXIV/302; fol. III/C/IIII/XX/III
      contrat de mariage; Vieilles-Etuves (rue des); Zoccholi, Marie; Poitevin, Jacques; Poitevin, Jean; Ducloz, Anne; Zoccholi,; Brisset, Claire; avocat au parlement (Ancien Régime); avocat aux conseils (Ancien Régime); employé de maison; officier de la Chambre du roi (Ancien Régime)
    - CHARTRETTES § Devis et marché par Léon SAVARY, maçon à CHARTRETTES, pour les bâtiments sis à CHARTRETTES appartenant à Marie de VARADE, veuve de Aubert CATIN, écuyer, sieur du VAU et CHARTRETTES., 4 août 1615; MC/ET/XXIV/302; fol. III/C/III/XX/X
      devis; marché
    - BRULART (Pierre) Chevalier et vicomte de PUISIEUX, conseiller du Roi en ses conseils d'Etat et privé, secrétaire de ses commandements et finances, grand trésorier des ordres de France § Traité entre Etienne ROUSSELET, conseiller secrétaire du Roi, ayant charge de Pierre BRULART, d'une part et les Pères Minimes de la Place Royale d'autre part, qui cèdent à Pierre BRULART une chapelle dans l'église neuve que la Reine Régente leur fait construire actuellement. (A la suite: 1623, 9 novembre, cession de la chapelle par Pierre BRULART à Charles de LA VIEUVILLE)., 5 août 1615; MC/ET/XXIV/302; fol. III/C/IIII/XX/XII
      Sillery, Pierre Brulart (1583-1640, marquis de)
    - LYON § Mariage de Guillaume JOUVRAY, domestique de Louis HOPIL, receveur particulier au grenier à sel de LYON, demeurant à Paris, fils de Claude JOUVRAY, parfumeur à LYON et de défunte Benoîte GILLET, avec Marguerite DEAUBONNE, femme de chambre de Léonor GALIGAI, dame d'atour de la Reine., 5 août 1615; MC/ET/XXIV/302; fol. III/C/IIII/XX/XIIII
    - MINIMES de la Place Royale (Couvent de l'Annonciade des Frères) § Traité entre Pierre BRULART, chevalier et vicomte de PUISIEUX, représenté par Etienne ROUSSELET, conseiller secrétaire du Roi, d'une part, et les vénérables pères et frères du MINIMES d'autre part, qui en raison de la dévotion dud. BRULART acceptent de lui céder une chapelle dans l'église neuve fondée par la reine régente et que l'on bâtit actuellement. (A la suite: 1623, 9 novembre, cession de son droit sur la chapelle par couvent de l'Annonciade des Frères MINIMES à Charles de LA VIEUVILLE, moyennant 3 600 £.), 5 août 1615; MC/ET/XXIV/302; fol. III/C/IIII/XX/XII
      transport de droits; Minimes de la Place Royale, Couvent de l'Annonciade des Frères
    - MACONNERIE (marché de) § Devis et... par Christophe GAMARD, maître maçon, à Charlotte Catherine de VILLEQUIER, veuve de Jacques d'AUMONT, chevalier, pour un corps de logis de l'hôtel où elle demeure rue des Poulies, moyennant 550 l. (A la suite: 1616, 26 août, quittance des 550 l.), 6 août 1615; MC/ET/XXIV/302; fol. III/C/IIII/XX/XVIII
      quittance; devis; marché; Gamard, Christophe; Villequier, Charlotte Catherine de (1568?-1623); Aumont, Jacques d' (15..-1614); maçon
    - MACON (Me) à Saint-Germain-des-Prés GAMARD Christophe rue des Boucheries, paroisse Saint-Sulpice § Marché de maçonnerie par. .., 6 août 1615; MC/ET/XXIV/302; fol. III/C/IIII/XX/XVIII
      marché; Gamard, Christophe
    - HÔTEL de VILLEQUIER rue des Poulies § Devis et marché de maçonnerie, par Christophe GAMARD, maître maçon à Paris, à Charlotte Catherine de VILLEQUIER, veuve de Jacques d'AUMONT, pour le logis où elle demeure actuellement, en l'. .. A la suite: 1616, 26 août, Quittance de 550 l.., 6 août 1615; MC/ET/XXIV/302; fol. III/C/IIII/XX/XVIII
      quittance; devis; marché; Gamard, Christophe; Aumont, Jacques d' (15..-1614); Villequier, Charlotte Catherine de (1568?-1623)
    - GAMARD (Christophe) maître maçon demeurant rue des Boucheries à Saint-Germain-des-Prés. § Devis et marché de maçonnerie par... à Charlotte Catherine de VILLEQUIER, pour son hôtel rue des Poulies., 6 août 1615; MC/ET/XXIV/302; fol. III/C/IIII/XX/XVIII
      devis; marché; Gamard, Christophe
    - MACON associés § Quittance de Jean ROYER, demeurant faubourg Saint-Honoré, Jean LE CLERC, rue Beaubourg, Raymond PILLOT, rue des Vertus et Nicolas BENOIST, rue Guérin-Boisseau, tous compagnons maçons, à Laurent GULEE, maître maçon à Paris, par les mains de Guillaume MORE, maître savetier à Paris, de 36 l. pour une partie des ouvrages de maçonnerie faits en la maison de ce dernier rue Neuve du Jeu de Paume, et promesse de continuer les travaux., 9 août 1615; MC/ET/XXIV/302; fol. IIII/C/VI
      quittance; Royer, Jean; Le Clerc, Jean; Pillot, Raymond; Benoist, Nicolas; Gullée, Laurent; More, Guillaume
    - ROBERT (Gilles) maître brodeur rue Saint-Honoré § Marché de broderie par .. à Jean HANRY, valet de chambre et brodeur du maréchal de SOUVRE., 11 août 1615; MC/ET/XXIV/302; fol. IIII/C/VIII
      marché; Robert, Gilles
    - BRODEUR (Me) ROBERT (Gilles) rue Saint-Honoré § Marché de broderie par. .., 11 août 1615; MC/ET/XXIV/302; fol. IIII/C/VIII